【裁判字號】    99,易,248
【裁判日期】    990811
【裁判案由】    詐欺
【裁判全文】
臺灣宜蘭地方法院刑事判決               99年度易字第248號
公  訴  人  臺灣宜蘭地方法院檢察署檢察官
被      告  甲○○
上列被告因犯詐欺案件，經檢察官提起公訴（98年度偵字第1149
號），本院判決如下：
    主  文
甲○○共同犯詐欺取財罪，累犯，處有期徒刑陸月，如易科罰金
，以新臺幣壹仟元折算壹日。
    犯 罪 事 實
一、甲○○於民國94年間，因賭博案件，經臺灣臺南地方法院以
    94年度簡字第2790號判處有期徒刑4月確定，於95年5月4日
    易科罰金執行完畢。詎猶不知悔改，與綽號「阿東」、「王
    仔」、「大B」、「阿娥」、「枝仔」等數名真實姓名年籍
    不詳之成年男女，共同基於為自己不法所有意圖詐欺取財之
    犯意聯絡，於98年3月5日上午10時45分許，在宜蘭縣五結鄉
    ○○路○段279號前，以擺攤販賣書包、五金百貨等物品為
    幌，實則提供藤圈供客人丟擲套進瓷牛下注，適乙○○行經
    該處，甲○○假意與上開數名姓名年籍不詳之成年男女，以
    藤圈套進瓷牛之方式對賭財物，由上開數名姓名年籍不詳之
    成年男女中之綽號「阿東」之人先佯以連續2、3次均無法將
    藤圈套進瓷牛，而當場將現金賠付給甲○○及其他佯裝為客
    人之人，旋由上開數名姓名年籍不詳之成年男女中之一名女
    子慫恿乙○○下注，其餘佯裝為客人之成年男女亦在一旁吆
    喝鼓吹並佯參與下注，致乙○○無法判斷，誤以為「阿東」
    僅具有一般人套進瓷牛之普通經驗，而陷於錯誤，以「阿東
    」無法將藤圈套進瓷牛中下注，於乙○○下注後，「阿東」
    即多次將藤圈套進瓷牛內，致使乙○○因而輸錢，而前後共
    交付新臺幣（下同）34,000元之金錢予甲○○。嗣經警前往
    查緝而當場查獲。
二、案經乙○○訴由宜蘭縣政府警察局羅東分局報請臺灣宜蘭地
    方法院檢察署檢察官偵查起訴。
    理  由
壹、證據能力部分
    按被告以外之人於審判外之言詞或書面陳述，除法律有規定
    者外，不得作為證據，刑事訴訟法第159條第1項定有明文。
    查本件證人張家豪、乙○○於警詢之供述，雖屬被告以外之
    人於審判外之陳述，惟被告於本院調查證據時，已知有同法
    第159條第1項不得為證據之情形，而未於言詞辯論終結前聲
    明異議，依同法第159條之5第2項之規定，視為有同條第1項
    之同意，本院審酌上開證人之言詞陳述作成時之情況，認為
    適當，爰依同法第159條之5第1項之規定認有證據能力，合
    先敘明。
貳、實體部分
一、訊據被告固坦認有於上開時間、地點擺攤等情不諱，惟矢口
    否認有何共同詐欺取財之犯行，辯稱：伊沒有共同詐欺，係
    客人自行對賭云云。經查，上開犯罪事實，業據告訴人乙○
    ○於警詢及偵查時指述甚詳，並有現場照片、贓物認領保管
    單在卷可稽，自堪信為真實。而被告雖於本院審理時辯稱其
    並未與在場之男女共同為詐欺之犯行云云，然被告前於警詢
    時即供陳：該對賭遊戲係阿東等六人所組成之騙局，由阿東
    擔任套圈主角，其餘人假扮客人下注押賭，由我收取押注賭
    金，藉以吸引路人下注押賭，該集團由阿東、王仔、3名女
    性及我所組成，女子分別為大B（牽機車者）、阿娥（著綠
    衣）、枝仔（著白衣）等情明確（見警卷第1-2頁筆錄），
    核與其於偵查時供稱：「由阿東、王仔以及3名女性假扮客
    人，並由阿東負責玩遊戲，遊戲係由阿東先假裝無法套中標
    的，嗣與乙○○打賭，王仔及另3名女性亦假扮客人加入賭
    局，待賭注達一定金額時，阿東即套中標的」等語相符（見
    98年度偵字第1149號卷第11-13頁筆錄），則以被告於警詢
    及偵查中，對於有何人共同參與、以何種方式詐騙路人下注
    、警方所拍攝照片中之人各為何人、綽號為何等情均陳述十
    分具體明確，顯非臨訟編纂之詞，並有通聯調閱查詢單及指
    認相片附卷可參，亦核與被告前開於警詢及偵查中所為自承
    之情節相符，顯見被告前於警詢及偵查中所為之陳述，實與
    事實相符而堪採信，被告於本院審理中始翻異前詞而辯稱並
    未共同詐欺云云，顯係卸責之詞，不足採信。從而，被告與
    綽號阿東等人以假裝套不中瓷牛之方式，詐使告訴人押注，
    使告訴人陷於錯誤而下注，綽號阿東之人則以不明而必套中
    瓷牛之方式取得告訴人押注之款項，被告等人實有實施詐術
    而使人陷於錯誤之行為無誤，綜上所述，本件事證明確，被
    告共同詐欺取財之犯行堪以認定，應依法論科。
二、核被告所為，係犯刑法第339條第1項之詐欺取財罪。被告與
    綽號阿東、王仔、大B、阿娥、枝仔等人間，就上揭犯行，
    有犯意之聯絡及行為之分擔，均為共同正犯。查被告前因賭
    博案件，經臺灣臺南地方法院以94年度簡字第2790號判處有
    期徒刑4月確定，於95年5月4日易科罰金執行完畢，有卷附
    臺灣高等法院被告前案紀錄表可按，其受有期徒刑之執行完
    畢後，5年內故意再犯本件有期徒刑以上之罪，為累犯，依
    法加重其刑。爰審酌被告共同施用詐術，使告訴人陷於錯誤
    而下注，其犯罪之動機、目的、手段，造成被害人之損害，
    及其犯後態度等一切情狀，量處如主文所示之刑，並諭知易
    科罰金之折算標準。至被告詐欺所用之瓷牛及藤圈，未經扣
    案，顯已滅失，爰不另為沒收之諭知，附此敘明。
據上論斷，應依刑事訴訟法第299條第1項前段，刑法第28條、第
339條第1項、第47條第1項、第41條第1項前段，刑法施行法第1
條之1第1項、第2項前段，判決如主文。
本案經檢察官張立言到庭執行職務
中    華    民    國    99    年    8     月    11    日
                  刑事第三庭  審判長法  官  黃永勝
                                    法  官  陳映佐
                                    法  官  鄭貽馨
以上正本證明與原本無異。
如不服本判決應於收受送達後十日內向本院提出上訴書狀，並應
敘述具體理由；其未敘述上述理由者，應於上訴期間屆滿後二十
日內向本院補提理由書(均須按他造當事人之人數附繕本)「切勿
逕送上級法院」。
                                    書記官  高雪琴
中    華    民    國    99    年    8     月    11    日
附錄本案論罪科刑法條全文：
中華民國刑法第339條第1項
意圖為自己或第三人不法之所有，以詐術使人將本人或第三人之
物交付者，處5年以下有期徒刑、拘役或科或併科1千元以下罰金
。

司法院資訊處製作；財團法人民間司法改革基金會備份。
